【裁判字號】    89,易,1476
【裁判日期】    891208
【裁判案由】    傷害等
【裁判全文】
臺灣屏東地方法院刑事判決                        八十九年度易字第一四七六號
    公  訴  人  臺灣屏東地方法院檢察署檢察官
    被      告  乙○○
    被      告  甲○○
右列被告因傷害等案件，經檢察官提起公訴（八十九年度偵字第四五三八號），本院
判決如左︰
    主  文
乙○○以加害生命之事，恐嚇他人致生危害於安全，處拘役參拾日，如易科罰金，以
佰元折算壹日，緩刑貳年。
乙○○被訴傷害及毀損部分與甲○○被訴傷害部分均公訴不受理。
    事  實
一、乙○○於民國八十九年六月二十一日晚上十時十五分許，與甲○○因債務問題，
    在屏東縣長治鄉○○村○○路二二九之二號乙○○租處前發生爭執，二人各基於
    傷害之犯意互毆，分別造成甲○○右手及右頸部擦傷之傷害，乙○○則受有左、
    右手及左背部多處擦傷之傷害（傷害部分均相互撤回告訴）。嗣因甲○○不敵乃
    遁入屏東縣長治鄉○○村○○路二二九之一號屋內躲避，乙○○見狀即另基於毀
    損之犯意，持長型彎刀一把將甲○○所有之車號ＷＯＷ--三七號機車後輪胎割破
    ，足生損害於甲○○（毀損部分經告訴人甲○○撤回告訴），且另行持上開長型
    彎刀在屋外以「要殺死你」等語恐嚇甲○○，致甲○○心生畏懼。
二、案經甲○○訴由屏東縣警察局屏東分局報告臺灣屏東地方法院檢察署檢察官偵查
    起訴。
    理  由
壹、有罪部分：
一、右揭事實，業據被告乙○○於本院審理時坦承不諱，核與告訴人甲○○指訴情節
    相符，而依卷附車號ＷＯＷ--三七號機車車輪破損相片所示，該車輪破損面平整
    ，顯係以利刃切割造成，足認被告案發當時確曾持刀之事實。是堪認被告自白與
    事實相符，罪證明確，被告犯行洵堪認定。
二、核被告乙○○所為，係犯刑法第三百零五條之恐嚇危害安全罪。審酌被告與告訴
    人因債務問題而爭執之犯罪動機、目的、持刀恐嚇之手段、對告訴人造成之損害
    、告訴人於本院審理中表示不再追究恐嚇犯行，願原諒被告及犯後坦認犯行等一
    切情狀，量處如主文所示之刑，並諭知易科罰金折算之標準，以示儆懲。末查，
    被告前未曾受有期徒刑以上刑之宣告，有台灣高等法院被告全國前案紀錄表一紙
    附卷可查，經此偵、審教訓應知所警惕而無再犯之虞，本院認所宣告之刑以暫不
    執行為適當，爰併予以宣告緩刑二年，以啟自新。至被告持用以恐嚇告訴之長型
    彎刀一把未據扣案，亦無證據證明現尚存在，爰不併予宣告沒收。
貳、公訴不受理部分：
一、公訴意旨另以：被告乙○○於八十九年六月二十一日晚上十時十五分許，與被告
    甲○○因債務問題，在屏東縣長治鄉○○村○○路二二九之二號乙○○租處前發
    生爭執，二人各基於傷害之犯意互毆，分別造成被告甲○○右手及右頸部擦傷之
    傷害，被告乙○○則受有左、右手及左背部多處擦傷之傷害；被告乙○○另基於
    毀損之犯意，持長型彎刀一把將被告甲○○所有之車號ＷＯＷ--三七號機車後輪
    胎割破，致令不堪用。因認被告乙○○及甲○○各涉有刑法第二百七十七條一項
    之傷害罪嫌，被告乙○○另涉有刑法第三百五十四條之毀損罪嫌等語。
二、按告訴乃論之罪，告訴人於第一審辯論終結前，得撤回其告訴；又告訴經撤回者
    ，法院應諭知不受理之判決，刑事訴訟法第二百三十八條第一項，及第三百零三
    條第三款定有明文。
三、本件被告乙○○因傷害、毀損案件，被告甲○○因傷害案件，均經檢察官提起公
    訴，認被告乙○○所為，係犯刑法第二百七十七條第一項之傷害罪及同法第三百
    五十四條之毀損罪，被告甲○○所為，係犯刑法第二百七十七條第一項之傷；依
    同法第二百八十七條前段及第三百五十七條之規定，傷害罪及毀損罪均須告訴乃
    論。茲據告訴人乙○○及甲○○於本院審理中，均以言詞撤回告訴，揆諸前開說
    明，均應為諭知不受理之判決。
據上論斷，應依刑事訴訟法第二百九十九條第一項前段、第三百零三條第三款，刑法
第三零五條、第四十一條、第七十四條第一款，罰金罰鍰提高標準條例第一條前段、
第二條，判決如主文。
本案經檢察官莊啟勝到庭執行職務。
中      華      民      國     八十九     年     十二     月     八     日
                                       臺灣屏東地方法院刑事第二庭
                                                  法  官  林昌義
右正本證明與原本無異。
對於本判決如有不服應於收受送達後十日內向本院提出上訴書狀上訴於台灣高等法院
高雄分院並按他造當事人之人數附具繕本。
                                                  書記官  丁廣飛
中      華      民      國     八十九     年     十二     月     八     日
附錄本判決論罪科刑法條全文
刑法第三百零五條：
以加害生命、身體、自由、名譽、財產之事，恐嚇他人致生危害於安全者，處二年以
下有期徒刑、拘役或三百元以下罰金。


司法院資訊處製作；財團法人民間司法改革基金會備份。
